臺灣新竹地方法院刑事判決　　　　　　　 94年度易字第233號
公　訴　人　臺灣新竹地方法院檢察署檢察官
被　　　告　甲○○
上列被告因違反毒品危害防制條例案件，經檢察官提起公訴（
94年毒偵字第701號）及函送併案審理（94年毒偵字第265號），
本院改依簡式審判程序審理，判決如下：
    主  文
甲○○連續施用第二級毒品，累犯，處有期徒刑陸月，如易科罰
金，以參佰元折算壹日。
    事  實
一、甲○○前曾因竊盜罪，經本院於民國八十九年三月十九日以
    八十九年度易字第一一九一號判處有期徒刑三月確定，於九
    十年八月三十一日執行完畢。又因施用毒品案件，於八十八
    年間，經本院以八十八年度毒聲字第二三五號裁定送觀察、
    勒戒後，因無繼續施用毒品之傾向，再由臺灣新竹地方法院
    檢察署檢察官於八十八年二月二十五日以八十八年度偵字第
    一三八五號不起訴處分確定，再於同年間，因施用第二級毒
    品，經本院以八十八年度毒聲字第一六九八號裁定送觀察、
    勒戒後，亦認無繼續施用毒品傾向，於八十八年十一月十七
    日，經臺灣新竹地方法院檢察署檢察官以八十八年度毒偵字
    第九三、七六八號為不起訴處分確定，又於八十九年間再施
    用第二級毒品，經本院於八十九年九月二十九日以八十九年
    毒聲字第二三八四號裁定令入戒治處所施以強制戒治，於九
    十一年九月二十日強制戒治執行完畢，另經本院於八十九年
    九月二十六日，以八十九年度竹簡字第五三五號判處有期徒
    刑五月確定，又因違反毒品危害防制條例案件，再經本院於
    九十年八月二日判處有期徒刑五月確定，前開二案經定執行
    刑為有期徒刑九月，又因竊盜案，經本院於九十一年四月二
    十二日判處有期徒刑一年確定，再因違反毒品危害防制條例
    案件，經本院於九十一年九月二日判處應執行有期徒刑一年
    確定，前開案件再經定執行刑為有期徒刑二年確定，於九十
    三年十二月十五日假釋付保護管束。
二、竟仍不知悔改，嗣又基於施用第二級毒品之概括犯意，自九
    十四年一月十九日起，至同年二月二十二日止，約一個星期
    一次，連續在新竹市○○路○段二０八巷一八四號朋友住處
    ，以將安非他命置於玻璃管內加熱產生煙霧再予吸用之方式
    ，施用第二級毒品安非他命多次。嗣分別於九十四年二月二
    十二日十時許經依受保護管束規定採尿送驗後查獲，及於九
    十四年一月十八日二十三時四十分許，在新竹市○○路○段
    一八０巷一二一號查獲，經移送併案審理。
三、案經臺灣新竹地方法院檢察署檢察官自動檢舉偵查起訴，及
    函送併案審理。
    理  由
一、本件被告甲○○違反毒品危害防制條例第十條第二項之施用
    第二級毒品罪，非死刑、無期徒刑、最輕本刑為三年以上有
    期徒刑之罪，或高等法院管轄第一審之案件，被告於本院準
    備程序進行中，就被訴事實為有罪之陳述，經本院認合於刑
    事訴訟法第二百七十三條之一之規定，裁定進行簡式審判程
    序，合先敘明。
二、認定被告犯罪事實之證據及理由─
（一）被告於本院之自白。
（二）被告經採尿送驗結果，呈甲基安非他命陽性反應，有臺灣
      新竹地方法院檢察署受保護管束人尿液檢體監管紀錄表、
      臺灣尖端先進生技醫藥股份有限公司濫用藥物檢驗報告、
      姓名資料對照表及新竹市衛生局尿液檢驗報告等附卷可稽
      。
（三）被告因施用毒品案件，於八十八年間，經本院以八十八年
      度毒聲字第二三五號裁定送觀察、勒戒後，因無繼續施用
      毒品之傾向，再由臺灣新竹地方法院檢察署檢察官於八十
      八年二月二十五日以八十八年度偵字第一三八五號不起訴
      處分確定，再於同年間，因施用第二級毒品，經本院以八
      十八年度毒聲字第一六九八號裁定送觀察、勒戒後，亦認
      無繼續施用毒品傾向，於八十八年十一月十七日，經臺灣
      新竹地方法院檢察署檢察官以八十八年度毒偵字第九三、
      七六八號為不起訴處分確定，又於八十九年間再施用第二
      級毒品，經本院於八十九年九月二十九日以八十九年毒聲
      字第二三八四號裁定令入戒治處所施以強制戒治，於九十
      一年九月二十日強制戒治執行完畢，有臺灣新竹地方法院
      檢察署刑案資料查註紀錄表及臺灣高等法院被告前案紀錄
      表等在卷可參，其於執行完畢後五年內再犯毒品危害防制
      條例第10條之罪，犯罪事證明確，應予依法論科。
三、核被告所為，係犯毒品危害防制條例第十條第二項之施用第
    二級毒品罪。其持有毒品安非他命之低度行為應為施用安非
    他命之高度行為所吸收，不另論罪。被告連續多次施用第二
    級毒品安非他命行為，時間密接、犯罪構成要件相同，顯係
    基於概括犯意為之，應依刑法第五十六條連續犯規定論處，
    並加重其刑。移送併案部分雖未經提起公訴，惟與起訴部分
    有連續犯之裁判上一罪關係，本院自得併予審酌。被告甲○
    ○前曾因竊盜罪，經本院於八十九年三月十九日以八十九年
    度易字第一一九一號判處有期徒刑三月確定，於九十年八月
    三十一日執行完畢，其於刑之執行完畢後五年內再犯本件有
    期徒刑以上之罪，為累犯，爰依刑法第四十七條規定加重其
    刑。爰審酌被告施用毒品之期間、次數、對社會所生之危害
    、施用毒品對其自身健康之危害至深且鉅，且經觀勒後，仍
    不思改進，惟犯後坦承犯行之態度等一切情狀，量處如主文
    所示之刑，並諭知易科罰金之折算標準，以示懲戒。至併案
    扣得之安非他命，被告辯稱非其所有，且依卷附資料，尚有
    他人涉嫌，被告所辯尚非不可採，爰不為沒收之裁定，併予
    敘明。
四、據上論斷，應依刑事訴訟法第二百九十九條第一項前段，毒
    品危害防制條例第十條第二項，刑法第十一條前段、第五十
    六條、第四十一條第一項、第四十七條，罰金罰鍰提高標準
    條例第二條，判決如主文。
本案經檢察官鍾曉亞到庭執行職務。
中　　華　　民　　國　　94　　年　　7　　月　  14    日
                        刑事第四庭法  官  王紋瑩
上列正本証明與原本無異。
如不服本判決，應於送達後10日內，向本院提出上訴狀。
中　　華　　民　　國　　94　　年　　7　　月　  14    日
                                  書記官  馮玉玲
附錄本件論罪引用法條：
毒品危害防制條例第十條第二項
施用第二級毒品者，處三年以下有期徒刑。
